臺灣屏東地方法院交通事件裁定　　　　　94年度交聲字第99號
原處分機關　交通部公路總局高雄區監理所屏東監理站
異　議　人
即受處分人　甲○○
上列異議人因違反道路交通管理處罰條例案件，對於交通部公路
總局高雄區監理所屏東監理站屏監違字第駕裁82─CVP240222 號
所為之裁決處分（原舉發案號：北縣交路停字第CVP240222 號）
，聲明異議，本院裁定如下：
    主  文
異議駁回。
    理  由
一、原處分意旨略以：異議人即受處分人甲○○於民國94年5 月
    6 日8 時15分許，將車牌號碼4528─GS號自用小客車停放於
    台北縣新莊市○○路段○道路收費停車處所，惟於停車管理
    員對其開立停車繳費通知單後，異議人竟未依規定繳費，經
    台北縣政府交通局路邊停車管理中心確認車號後，以異議人
    違反道路交通管理處罰條例第56條第1 項第11款之規定為由
    逕行舉發，交通部公路總局高雄區監理所屏東監理站以屏監
    違字第裁82─CVP240222 號裁決書裁處罰鍰新臺幣（下同）
    600元。
二、異議意旨略以：異議人並未收到繳費單，且異議人在該路段
    停車費繳納之次數頻繁，異議人已繳納停車費20元，並向路
    邊停車管理中心提出申訴，惟承辦人員僅告知罰款一定要繳
    ，無法申訴，異議人深覺不服，為此聲明異議云云。
三、按汽車駕駛人停車時，有左列情形之一者，處新臺幣600 元
    以上1200元以下罰鍰：在道路收費停車處所停車，不依規
    定繳費者，道路交通管理處罰條例第56條第1 項第11款定有
    明文。其次，停車場法第1 條規定「為加強停車之規畫、設
    置、經營、管理及獎助，以增進交通流暢，改善交通秩序，
    特制定本法。本法未規定者，適用其他法律之規定」，是該
    法係針對有關停車問題所作之有法律位階之特別規範，從而
    ，就有關停車之設置、管理等事項，應屬道路交通管理處罰
    條例之特別規定。而停車場法第12條第1 項規定「地方主管
    機關為因應停車之需要，得視道路交通狀況，設置路邊停車
    場，並得向使用者收取停車費。」、第13條規定：「地方主
    管機關應於路邊停車場開放使用前，將設置地點、停車種類
    、收費時間、收費方式、費率及其他規定事項公告周知。變
    更及廢止時，亦同」；又「前條都市計畫停車場或路外公共
    停車場應於開放使用前，由負責人訂定管理規範，向地方主
    管機關報請核備，領得停車場登記證後，始得依法營業。前
    項管理規範，其有關營業時間及收費標準事項，如有變更，
    亦應報請地方主管機關核備」、「路邊停車場及公有路外公
    共停車場之收費，應依區域、流量、時段之不同，訂定差別
    費率。前項費率標準，由地方主管機關依計算公式定之，其
    計算公式應送請地方議會審議。」，同法第25條、第31條亦
    有明文。是各地方主管機關，依上開規定停車場法之規定，
    自得訂定差別之停車費率向公有（含路邊及公有路外公共停
    車場）收費停車場之使用人收費。故可知道路停車處所之使
    用人與管理機關間之關係，係行政機關所有之公物提供人民
    使用，並有上述之公法法源依據，屬行政法上公物利用關係
    之許可利用性質。而停車處所之管理單位如已將停車種類、
    收費時間、收費方式、費率及其他規定事項公告周知，即應
    認係行政機關就公法上具體事件所為之決定或其他公權力措
    施，而對「可確定之多數相對人」為客體直接發生法律效果
    之單方行政行為，亦即屬於行政程序法上第92條第2 項所稱
    之「一般處分」，應無疑義。
四、再參諸行政程序法第100 條第2 項之規定：「一般處分之送
    達，得以公告或刊登政府公報或新聞紙代替之。」，準此，
    公有收費停車場所公告之停車繳費費率、收取方式及使用者
    之洽詢義務等一般處分之內容，應於公告時即生與送達同一
    之效力，而認公有收費停車場之使用人均已知悉其有繳費及
    主動洽詢繳費之義務，況道路交通管理處罰條例第56條第1
    項第11款並未規定汽車駕駛人在道路收費停車處所停車，應
    先以「繳費通知單」或「舉發通知單」通知汽車駕駛人補繳
    停車費，亦即以通知單通知停車人補繳停車費，非屬上開規
    定之處罰要件，故現行停車管理機關於汽車駕駛人停車時，
    及未依規定繳納停車費時，分別以繳費通知單及舉發通知單
    通知車主繳納或補繳停車費之舉，僅在促使繳納停車費之觀
    念通知及便民措施，而非行政處分，車主之繳納停車費義務
    並不因通知單有無送達而受影響。復依「使用者付費」原則
    ，使用道路停車處所之汽車使用人，本應依規定之停車費率
    主動繳納停車費，自難以其未收受或知悉「繳費通知單」或
    「舉發通知單」為由，免除其繳納停車費之義務。
五、本件異議人經本院合法傳喚，然無故未到庭，惟據其提出之
    聲明異議狀否認有何違反道路交通管理處罰條例規定之行為
    ，辯稱：並未收到停車繳費通知單云云。經查，異議人有於
    上開時、地停車之事實，業據證人莊明婉於本院調查時證述
    明確（見本院卷94年8 月16日訊問筆錄），並有台北縣政府
    台北縣府94年7 月8 日北府路停字第0940500332號書函、查
    詢結果表各1 紙、案件詳細資料2 紙、台北縣政府路邊停車
    繳費通知單查詢結果1 份附卷可稽，又異議人前曾於94年2
    月24日及同年3 月3 日因未按時繳納停車費遭台北縣政府路
    邊停車管理中心逕行舉發，嗣因異議人提出申訴，台北縣政
    府以異議人先前並無未依規定繳費受罰之情形，而予以撤銷
    免罰，但已函覆異議人日後於台北縣收費路段停車，如未見
    停車繳費通知單，應主動於停車日起3 個工作天後以電話語
    音查詢或利用台北縣政府資訊服務網站或該縣各停管場查單
    補費等情，亦經證人莊明婉於本院調查時證述甚明（見本院
    卷94年8 月16日訊問筆錄），並有台北縣政府94年5 月27日
    北府路停字第0940400792號、94年6 月29日北府路停字第09
    40478423號書函各1 紙在卷可參，可見異議人已知悉如何查
    詢是否有未繳停車費之方式，依據上開說明，本件異議人於
    上開收費停車場停車後，即應於停車日起3 日內主動以網路
    或電話語音查詢專線查詢並繳付停車費，其既有未依上開公
    告主動查詢補費之情形，自無解於其違規責任之成立，其所
    辯解，即無可採。
六、綜上所述，異議人於上開時、地停車後，未依公告所載於期
    限內繳交停車費，自屬在道路收費停車處所停車，不依規定
    繳費之行為，從而，原處分機關依道路交通管理處罰條例第
    56條第1 項第11款規定裁處受處分人罰鍰600 元，於法即無
    不當。本件異議經核並無理由，應予駁回。
據上論結，應依道路交通案件處理辦法第19條，裁定如主文。
中　　華　　民　　國　　94　　年　　8 　　月　　17　　日
                  交通法庭      法  官  余德正
以上正本證明與原本無異。
如不服本裁定應於收受送達後五日內向本院提出抗告書狀敘述抗
告之理由抗告於台灣高等法院高雄分院。
                                書記官  潘美碧
中　　華　　民　　國　　94　　年　　8 　　月　　17　　日
